臺灣雲林地方法院小額民事判決
111年度六小字第118號
原      告  陳勝淇  
被      告  王信植  
            林羽萱  


上列當事人間損害賠償(交通)事件，本院於民國111 年7月18日
言詞辯論終結，判決如下：
    主  文
被告甲○○應給付原告新臺幣18,480元，及自民國111年3月31日起
至清償日止，按年息5%計算之利息。
原告其餘之訴駁回。
訴訟費用新臺幣1,000元，其中新臺幣290元由被告甲○○負擔，餘
由原告負擔。
本判決第一項得假執行。
    事實及理由
壹、程序方面：
一、按因侵權行為涉訟者，得由行為地之法院管轄，民事訴訟法
    第15條第1 項定有明文。查本件侵權行為地位於雲林縣斗六
    市，是依前述規定，本院自有管轄權，先予敘明。
二、被告甲○○經合法通知，未於言詞辯論期日到場，核無民事訴
    訟法第386 條各款所列情形，爰依原告聲請，由其一造辯論
    而為判決。
貳、實體方面：
一、原告主張：被告甲○○於民國111年2月20日13時40分許駕駛車
    牌號碼0000-00號自小客車（系爭車輛），行經雲林縣○○市○
    ○路000號，不慎撞擊訴外人劉小菁所有車牌號碼00-0000號
    自用小客車（下稱系爭A車）及訴外人姚建昌所有車牌號碼0
    000-00號自用小客車（下稱系爭B車），致系爭A車及B車受
    損（下稱系爭事故），嗣訴外人劉小菁及姚建昌將系系爭A
    車及B車因系爭事故所生損害賠償請求權讓與原告，原告爰
    依侵權行為及債權讓與之法律關係，請求被告賠償系爭A車
    維修費用3,700元(板金：1,200元、烤漆2,500元)及系爭B車
    維修費用60,500元（板金：5,700元、烤漆4,000元、零件50
    ,800元），被告乙○○為系爭車輛車主及乘客，爰提起本件訴
    訟等語等語。並聲明：㈠被告應連帶給付原告64,200元，及
    自起訴狀繕本送達被告之翌日起至清償日止按年息百分之5
    計算之利息。㈡訴訟費用由被告連帶負擔。
二、被告方面：
㈠、被告乙○○則以：被告乙○○雖係車主及乘客，但並非肇事者等
    語資為抗辯。
㈡、被告甲○○維經本院合法通知後，未於言詞辯論期日到場，復
    未提出書狀答辯。
三、得心證之理由：
㈠、原告主張之事實，已經提出道路交通事故當事人住址申請書
    、道路交通事故現場圖、照片、道路交通事故當事人登記聯
    單、估價單、行車執照及債權讓與證明書等件為證，並有雲
    林縣警察局斗六分局111年3月30日雲警六交字第1110007166
    號函暨所附本件交通事故肇事資料附卷可佐，堪認原告之主
    張為真實。
㈡、按因故意或過失，不法侵害他人之權利者，負損害賠償責任
    ；汽車、機車或其他非依軌道行駛之動力車輛，在使用中加
    損害於他人者，駕駛人應賠償因此所生之損害；汽車行駛時
    ，駕駛人應注意車前狀況及兩車併行之間隔，並隨時採取必
    要之安全措施，民法第184條第1項前段、第191條之2前段、
    道路交通安全規則第94條第3項分別定有明文。查被告甲○○
    業於警詢時自承：「我開汽車，沿西平路外車道直行至事故
    地時頭暈，我記得有煞車，但是撞到路邊路燈並波及二台路
    邊停車。」等語，有被告甲○○之道路交通事故談話紀錄表卷
    可按（見本院卷第34頁反面），依前開規定，被告甲○○自應
    就系爭A車及B車之損害負賠償之責。
㈢、次按不法毀損他人之物者，被害人得請求賠償其物因毀損所
    減少之價額，民法第196 條定有明文；又按物被毀損時，被
    害人除得依民法第196 條請求賠償外，並不排除民法第213
    條至第215 條之適用。依民法第196 條請求賠償物被毀損所
    減少之價額，得以修復費用為估定之標準，但以必要者為限
    （例如︰修理材料以新品換舊品，應予折舊），此有最高法
    院77年度第9 次民事庭會議決議可資參照。查原告主張系爭
    A車維修費用3,700元(板金：1,200元、烤漆2,500元)及系爭
    B車維修費用60,500元（板金：5,700元、烤漆4,000元、零
    件50,800元），固據其提出估價單為證，惟查，系爭B車99
    年12月出廠，有該車行車執照影本附卷可稽（見本院卷第49
    頁），而系爭B車修復之費用包括板金5,700元、烤漆4,000
    元、零件50,800元，故衡以本件系爭B車有關材料零件部分
    之修復，既以新零件更換被損害之舊零件，則在計算損害賠
    償額時，自應將零件折舊部分予以扣除。至於計算折舊之方
    式，依行政院所頒「固定資產耐用年數表」及「固定資產折
    舊率表」之規定，非運輸業小客車之耐用年數為5 年，依定
    率遞減法每年折舊千分之369 ，參酌營利事業所得稅結算申
    報查核準則第95條第6項規定，固定資產提列折舊採用定率
    遞減法則者，以1 年為計算單位，其使用期限未滿1 年者，
    按實際使用之月數相當於全年之比例計算之，不滿1 月者，
    以月計。營利事業固定資產採用定率遞減法折舊者，其最後
    一年度之未折減餘額，以等於成本10分之1 為合度。則系爭
    B車自出廠日99年12 月起至發生車禍日111年2 月止，按前
    揭規定已逾5 年，故系爭B車之修復費用其中零件部分，扣
    除折舊金額後為5,080 元（50,800×1/10＝5,080 元），加計
    板金5,700元、烤漆4,000元，則本件系爭B車因車禍所支出
    之必要修理費用應為14,780元（計算式：5,080 元＋5,700元
    ＋4,000元＝14,780元），系爭A車因車禍所支出之必要修理費
    用應為3,700元(1,200元＋2,500元＝3,700元)，共18,480元，
    原告主張之車輛修復費用，在此範圍內自屬必要費用，逾此
    範圍，即屬無據。
㈣、至原告另請求車主及乘客即被告乙○○，應連帶負帶賠償責任
    等語；惟查，本件侵權行為人僅被告甲○○一人，且被告甲○○
    業已成年，原告復未能提出相關事證舉證證明被告乙○○於本
    件有何不當，自難認被告乙○○有過失可言，因此，原告併請
    求被告乙○○應與被告甲○○就本件車禍事故之侵權行為負連帶
    賠償責任，即屬無據，不應准許。
㈤、按遲延之債務，以支付金錢為標的者，債權人得請求依法定
    利率計算之遲延利息；應付利息之債務，其利率未經約定，
    亦無法律可據者，週年利率為百分之五；給付有確定期限者
    ，債務人自期限屆滿時起，負遲延責任；給付無確定期限者
    ，債務人於債權人得請求給付時，經其催告而未為給付，自
    受催告時起，負遲延責任，其經債權人起訴而送達訴狀，或
    依督促程序送達支付命令，或為其他相類之行為者，與催告
    有同一效力。民法第233 條第1 項前段、第203 條、第22 9
    條第1 、2 項均有規定。查本件起訴狀繕本於111 年3月30
    日送達被告甲○○（見本院卷第45頁 ），故被告甲○○應係自1
    11 年3月31 日起始負遲延責任，是原告請求被告甲○○給付
    自111 年3月31日起至清償日止，按年息5 % 計算之法定遲
    延利息，則依法應予准許。
四、綜上所述，原告依侵權行為及債權讓與之法律關係，請求被
    告甲○○給付18,480元，及自111年3月31日起至清償日止，按
    年息5%計算之利息，為有理由，應予准許；逾此範圍之請求
    ，為無理由，應予駁回。　　
五、本件事證已臻明確，兩造其餘主張陳述及所提之證據，經本
    院審酌後，認均不足以影響本判決之結果，均毋庸一一論述
    ，附此敘明。
六、本件原告勝訴部分係依小額訴訟程序所為被告敗訴之判決，
    爰依民事訴訟法第436 條之20規定，依職權宣告假執行。
七、訴訟費用：本件訴訟費用確定為1,000 元，依民事訴訟法第
    79條之規定，由被告甲○○負擔290元，餘由原告負擔。
中    華    民    國    111    年    7     月    25   日
                 斗六簡易庭       法  官  温文昌
上列為正本係照原本作成。
如不服本判決，應於送達後20日內，以判決違背法令為理由，向
本院斗六簡易庭提出上訴狀並表明上訴理由（上訴理由應記載原
判決所違背之法令及其具體內容、依訴訟資料可認為原判決有違
背法令之具體事實）。如於本判決宣示後送達前提起上訴者，應
於判決送達後20日內補提上訴理由書（須按他造人數附繕本）。
中　　華　　民　　國　　111 　年　　7 　　月　　26　　日
                                  書記官  林雅菁